【裁判字號】    98,交聲,3039
【裁判日期】    981030
【裁判案由】    違反道路交通管理處罰條例聲明異議
【裁判全文】
臺灣臺北地方法院交通事件裁定            98年度交聲字第3039號
原處分機關  臺北市交通事件裁決所
異  議  人
即受處分人  甲○○
上列異議人即受處分人因違反道路交通管理處罰條例案件，對於
臺北市交通事件裁決所於中華民國九十八年八月十一日所為之處
分（原處分案號：北市裁罰字第裁二二─ＡＨ0000000號
），聲明異議，本院裁定如下：
    主  文
異議駁回。
    理  由
一、按行車速度，依速限標誌或標線之規定，道路交通安全規則
    第九十三條第一項前段定有明文。又汽車駕駛人，行車速度
    ，超過規定之最高時速者，處新臺幣（下同）一千二百元以
    上二千四百元以下罰鍰；汽車駕駛人，有道路交通管理處罰
    條例第四十條之情形者，除依原條款處罰鍰外，並記違規點
    數一點，道路交通管理處罰條例第四十條前段及第六十三條
    第一項第一款分別定有明文。再汽車駕駛人之行為，經以科
    學儀器取得證據資料證明其行為違規，當場不能或不宜攔截
    製單舉發者，得逕行舉發；又前項第七款之科學儀器應採固
    定式，並定期於網站公布其設置地點，但汽車駕駛人之行為
    屬行車速度超過規定之最高速限或低於規定之最低速限者，
    不在此限；復對於前項第九款之違規行為，採用固定或非固
    定式科學儀器取得證據資料證明者，於一般道路須至少於一
    百公尺，於高速公路、快速公路須至少於三百公尺前，明顯
    標示之，道路交通管理處罰條例第七條之二第一項第七款、
    第二項第九款及第三項亦分別定有明文。而汽車駕駛人，行
    車速度，超過規定之最高時速者，依違反道路交通管理事件
    統一裁罰基準及處理細則第四十四條第一項及違反道路交通
    管理事件統一裁罰基準表之規定，尚須依行為人所駕駛車輛
    之種類、超過最高時速之公里數及有無在應到案日期前到案
    等三項因素決定應對行為人所處罰鍰之數額。是受處分人所
    有之汽車如係於案發時，行車速度超過規定之最高時速未滿
    二十公里為警舉發，而於期限內繳納或於舉發通知單上所載
    之應到案日期內到案聽候裁決，經處罰機關調查後仍認定其
    有上開違規行為者，依違反道路交通管理事件統一裁罰基準
    及處理細則第四十四條第一項及違反道路交通管理事件統一
    裁罰基準表之規定，應對該行為人處以一千六百元之罰鍰，
    並記違規點數一點。
二、本件異議人即受處分人甲○○所有之車牌號碼三五五○—Ｒ
    Ｇ號自用一般小客車，於民國九十八年五月二日下午八時二
    分許，沿臺北市○○○路○段由東往西方向行駛時，竟以時
    速六十四公里之速度超速行駛，而為臺北市政府警察局南港
    分局員警乙○○架設於路旁之移動式雷達測速儀以拍照之方
    式採證，並以受處分人所有之前開車輛有前揭違反道路交通
    管理處罰條例第四十條規定之行為而逕行掣單舉發，並將前
    開舉發通知單送達於受處分人。受處分人於舉發通知單上所
    載之應到案日期即九十八年六月十五日前向原處分機關提出
    申訴並說明其為駕駛人，經原處分機關函請舉發單位即臺北
    市政府警察局南港分局調查結果，仍認受處分人確有前開違
    規行為，原處分機關乃於九十八年八月十一日以受處分人有
    「汽車駕駛人行車速度，超過規定之最高時速未滿二十公里
    」之違規事實，依道路交通管理處罰條例第四十條、違反道
    路交通管理事件統一裁罰基準及處理細則第四十三條、第四
    十四條、第六十三條第一項第一款（漏載第一款）及違反道
    路交通管理事件統一裁罰基準表之規定，裁處受處分人一千
    六百元之罰鍰並記違規點數一點。
三、訊據受處分人固不否認其所有之上開車輛，確有於前揭時間
    行經上述路段之事實，惟矢口否認有何違反道路交通管理處
    罰條例規定之行為，辯稱：伊並未超速四十公里以上，故舉
    發之員警以隱藏性執法方式取締，而未依警政署特別訂定之
    標準規定執法，其所製發之罰單暨臺北市交通事件裁決所所
    為之處分當屬違法云云。
四、經查：
（一）本件受處分人駕駛其所有前開車輛於上揭時間，由東往西
      方向行經最高速限五十公里之臺北市○○○路○段一二四
      巷處時，經在該處之移動式雷達自動照相器測得其行車時
      速為六十四公里超速行駛之違規事實，業據受處分人於本
      院九十八年九月二十九日調查期日中坦承不諱，復經證人
      乙○○於本院九十八年九月二十九日調查期日中到庭結證
      稱：本件係以移動式雷達測速照相機所攝，拍攝地點在忠
      孝東路的道路上，往車道的方向拍，所以違規確實地點係
      忠孝東路七段一二四巷東往西；伊所使用之雷達測速照相
      ，不需要瞄準車輛，當車輛經過並且超速就會自動拍攝，
      伊拍攝當時距離受處分人二十至三十公尺左右，採證照片
      上最下面一排2002.25.090502是代表本照片拍攝於九十八
      年五月二日下午八時二分二十五秒，時間上方一列Ａ000+
      064＝064之意義是違規車輛的速度等語，並有卷附臺北市
      政府警察局舉發違反道路交通管理事件通知單影本一紙及
      採證照片一幀在卷可稽。是受處分人所有車輛有前揭違規
      行為，應堪認定。
（二）受處分人雖以前開情詞置辯。惟證人乙○○於本院前開調
      查期日中亦證稱：當時移動式雷達測速照相機是架設地上
      高度大約有一公尺，寬大約六十公分，長約二十公分，擺
      在巡邏車的車頭前面，且該測速照相機外沒有覆蓋任何物
      件，而拍攝地點與庭呈照面所示之限速警告號誌牌相距位
      置約兩百公尺左右，告示牌在前方，開車經過會先看到告
      示牌，因為規定架雷達測速至少要一百公尺等語明確。又
      受處分人違規路段之前方道路約二百公尺處設有速限五十
      之交通標誌及「常有測速照相，請依速限行駛」之警示標
      誌一節，亦有證人乙○○庭呈道路速限標誌照片二幀附卷
      足憑，觀之前開道路速限標誌照片二幀所示，該測速照相
      警告性質之告示牌為黃底黑字黑邊，設置於道路安全島上
      且無遮蔽或隱藏情狀，即便於夜間時分，用路人在通常情
      形下，亦應可清楚目視，並無未設置測速警告標誌或設置
      不當之情形，則舉發單位之舉發行為，於法並無不合。況
      受處分人既為已考取領有駕駛執照之人，理應注意並遵守
      相關道路交通標誌、標線及號誌並小心駕駛。從而，受處
      分人辯稱舉發員警係以隱藏性執法方式取締云云，所辯尚
      乏論據，自無可採。
（三）綜上，本件事證明確，受處分人駕駛其所有車輛有前開違
      規行為，堪予認定。
五、綜上所述，受處分人駕駛其所有上開車輛確有於前揭時間，
    行車速度超過規定之最高時速未滿二十公里之行為，自屬違
    反道路交通管理處罰條例第四十條之規定，而受處分人於舉
    發通知單上所載之應到案日期前即向原處分機關提出申訴，
    則原處分機關依道路交通管理處罰條例第四十條、違反道路
    交通管理事件統一裁罰基準及處理細則第四十三條、第四十
    四條、第六十三條第一項第一款及違反道路交通管理事件統
    一裁罰基準表之規定，裁處受處分人一千六百元之罰鍰並記
    違規點數一點，經核並無違誤。本件受處分人猶執前詞，指
    摘原處分不當，自無理由，應予駁回。
據上論斷，應依道路交通案件處理辦法第十九條，裁定如主文。
中    華    民    國     98    年    10    月    30   日
                  臺灣臺北地方法院交通法庭
                      法      官  雷淑雯
以上正本證明與原本無異。
如不服本裁定，應於裁定送達後五日內向本院提出抗告狀。
                      書  記  官  胡詩唯
中    華    民    國     98    年    10    月    30   日


司法院資訊處製作；財團法人民間司法改革基金會備份。
